【裁判字號】    92,訴,3
【裁判日期】    920226
【裁判案由】    清償借款
【裁判全文】
臺灣臺中地方法院民事判決  九十二年度訴字第三號
    原      告  彰化商業銀行股份有限公司
    法定代理人  乙○○
    訴訟代理人  丁○○
                甲○○
    被      告  丙○○
右當事人間請求給付借款事件，本院判決如左：
    主    文
被告應給付原告新台幣肆佰貳拾萬陸仟貳佰柒拾肆元，及如附表所示之利息及違約
金。
訴訟費用由被告負擔。
    事    實
甲、原告方面：
  一、聲明：如主文所示。
  二、陳述：緣訴外人晏約翰邀訴外人黃麗惠及被告為連帶保證人，於民國八十六年
      七月三十日向原告借用二筆借款分別為新台幣（下同）(1)三百九十萬元、(2)五
      十萬元，合計四百四十萬元，到期日分別為(1)一百零六年七月三十日、(2)八十
      九年七月三十日、利率各為(1)原告訂定之基本放款利率加年息百分之一點七五
      、(2)原告訂定之基本放款利率加年息百分之二，按月計付利息，並立具借據二
      紙、約定書一紙，依借據約定事項第四條第一項約定，任何一宗債務未依約履
      行，則所有債務視同到期，並約定逾期清償在六個月以內者，按上開利率百分
      之十，超過六個月者，按上開利率百分之二十計付違約金，詎該二筆借款分別
      自八十七年七月三十日及八十七年八月三十日即未依約繳付本息，迭經催討迄
      未償還，又原告基本放款利率已於八十七年二月七日調整為百分之八點一，八
      十七年八月七日調整為百分之八點０八，故迄被告違約時，上開二筆借款之利
      率分別應為(1)百分之九點八五、(2)百分之十點０八，本件尚欠如附表所示之本
      金餘額、利息及違約金，被告係連帶債務人，自應與借款人負連帶清償之責，
      爰依連帶保證之法律關係請求如主文第一項所示。
  三、證據：提出借據二紙、約定書一件、利息變動表一件、放款資料帳戶表一件為
            證。
乙、被告方面：
  一、聲明：駁回原告之訴。
  二、陳述：對原告主張之金額及證物之真正均無意見，但現在無力清償。
    理    由
一、本件原告主張：緣訴外人晏約翰邀訴外人黃麗惠及被告為連帶保證人，於八十六
    年七月三十日向原告借用二筆借款合計肆佰肆拾萬元（各筆借款金額、借款日、
    到期日、利率如附表所示），並立具借據二紙、約定書一紙，依借據約定事項第
    四條第一項約定，任何一宗債務未依約履行，則所有債務視同到期，並約定逾期
    清償在六個月以內者，按上開利率百分之十，超過六個月者，按上開利率百分之
    二十計付違約金，詎該二筆借款分別自八十七年七月三十日及八十七年八月三十
    日即未依約繳付本息，迭經催討迄未償還，尚欠如附表所示之本金餘額、利息及
    違約金之事實，已據其提出借據二紙、約定書一件、利息變動表一件、放款資料
    帳戶表一件為證，且為被告所自認，自堪信為真實。
二、被告既為本件借款之連帶保證人，自應就所積欠之借款本金、利息及違約金負連
    帶清償責任。被告雖辯稱：現無力清償云云，惟被告之抗辯僅屬清償能力有無之
    問題，與有無給付義務之問題無關，尚不妨礙其依約應負之連帶清償義務，是其
    抗辯為無理由。
三、從而，原告依連帶保證契約請求被告給付如主文第一項所示借款本金、利息及違
    約金，為有理由，應予准許。
四、據上論結，本件原告之訴為有理由，依民事訴訟法第七十八條，判決如主文。
中      華      民      國    九十二    年      二      月    二十六    日
                                     臺灣臺中地方法院民事第三庭
~B法      官  張瑞蘭
右為正本係照原本作成
如對本判決上訴須於判決送達後廿日內向本院提出上訴狀
中      華      民      國    九十二    年      二      月    二十六    日
~B法院書記官
~FO
附表：
┌─┬─────┬────────────┬───────────────┐
│編│本金金額  │利                息    │ 違        約          金     │
│號│(新台幣)  │                        │                              │
├─┼─────┼────────────┼───────────────┤
│一│三百九十萬│自八十七年七月三十日起至│自八十七年八月三十一日起至清償│
│  │元        │清償日止，按年息百分之九│日止，逾期六個月以內按上開利率│
│  │          │點八五計算之利息。      │百分之十，超過六個月以上，按上│
│  │          │                        │開利率百分之二十，計付違約金。│
│  │          │                        │                              │
│  │          │                        │                              │
├─┼─────┼────────────┼───────────────┤
│二│三十三萬六│自八十七年八月三十日起至│自八十七年十月一日起至清償    │
│  │千二百七十│清償日止，按年息百分之十│日止，逾期六個月以內按上開利率│
│  │四元      │點０八計算之利息。      │百分之十，超過六個月以上，按上│
│  │          │                        │開利率百分之二十，計付違約金。│
└─┴─────┴────────────┴───────────────┘


司法院資訊處製作；財團法人民間司法改革基金會備份。
